【裁判字號】    98,審消債更,607
【裁判日期】    980827
【裁判案由】    聲請更生程序
【裁判全文】
臺灣高雄地方法院民事裁定         98年度審消債更字第607號
聲  請  人  甲○○
上列當事人因消費者債務清理事件聲請更生，本院裁定如下：
    主  文
聲請駁回。
聲請費用由聲請人負擔。
    理由
一、按消費者債務清理條例所稱消費者，指五年內未從事營業活
    動或從事小規模營業活動之自然人。前項小規模營業指營業
    額平均每月新臺幣20萬元以下者，消費者債務清理條例（下
    稱本條例）第2 條第1 、2 項定有明文。次按聲請更生或清
    算不合程式或不備其他要件者，法院應以裁定駁回之，但其
    情形可以補正者，法院應定期間先命補正，本條例第8 條亦
    有明文。
二、本件聲請人向本院聲請更生，雖主張：其有不能清償債務之
    虞，前已提出債權人清冊，以書面向最大債權金融機構請求
    共同協商債務清償方案，協商成立，惟因不可歸責於聲請人
    之事由致履行原協商內容顯有重大困難，且未經法院裁定開
    始清算程序或宣告破產，爰請求准予更生等語。惟依本條例
    施行細則第3 條第2 項規定：「債務人為公司或其他營利法
    人之負責人，無論是否受有薪資，均視為自己從事營業活動
    。其營業額依該公司或其他營利法人之營業額定之。」又「
    公司之經理人或清算人，股份有限公司之發起人、監察人、
    檢查人、重整人或重整監督人，在執行職務範圍內，亦為公
    司負責人」公司法第8 條第2 項亦定有明文，是公司之監察
    人依法亦為公司之負責人可明。而查聲請人為高暉電子工業
    股份有限公司之監察人，有該公司之基本資料查詢明細表在
    卷可憑，是依上開規定聲請人應為上開公司之負責人無誤。
    而高暉電子工業股份有限公司自民國93年5 月至98年4 月間
    每月營業額約新台幣2,763,183 元（計算式：25,906,235＋
    80,786,007＋50,180,395＋8,825,060 ＋0 ＋93,333＝
    165,791,030/60個月＝2,763,183.833 元），有財政部高雄
    市國稅局前鎮稽徵所98年8 月4 日財高國稅鎮服字第
    0980011601號函及附件營業稅損益及稅額計算表、營業人銷
    售額及稅額申報書在卷可稽，是本件聲請人於聲請更生前5
    年內營業期間每月營業額既已超過20萬元，當非屬得適用本
    條例聲請更生之消費者，其聲請更生不合程式，且上開欠缺
    又屬無從補正，依上說明，自應駁回其更生聲請，爰裁定如
    主文。
中    華    民    國    98    年    8     月    27    日
              民事第六庭    法      官  楊國祥
上為正本係照原本作成。
如不服本裁定，應於裁定送達後10日內，以書狀向本院提出抗告
，並繳納抗告費新臺幣1000元。
中    華    民    國    98    年    8     月    27    日
                            書  記  官  林玉珊


司法院資訊處製作；財團法人民間司法改革基金會備份。
